臺灣臺南地方法院刑事判決
111年度交簡字第373號
聲  請  人  臺灣臺南地方檢察署檢察官
被      告  鄭建華




上列被告因公共危險案件，經檢察官聲請以簡易判決處刑（111
年度速偵字第94號），本院判決如下：
    主  文
鄭建華犯不能安全駕駛動力交通工具罪，累犯，處有期徒刑參月
，如易科罰金，以新臺幣壹仟元折算壹日。
    事實及理由
一、本件犯罪事實及證據皆引用檢察官聲請簡易判決處刑書所載
    （如附件）。
二、按行為後法律有變更者，適用行為時之法律，但行為後之法
    律有利於行為人者，適用最有利於行為人之法律，刑法第2
    條第1項定有明文。刑法第185條之3第1項於111年1月28日修
    正公布，並於同年月30日生效，修正前規定「駕駛動力交通
    工具而有下列情形之一者，處2年以下有期徒刑，得併科20
    萬元以下罰金：一、吐氣所含酒精濃度達每公升零點二五毫
    克或血液中酒精濃度達百分之零點零五以上。二、有前款以
    外之其他情事足認服用酒類或其他相類之物，致不能安全駕
    駛。三、服用毒品、麻醉藥品或其他相類之物，致不能安全
    駕駛。」，修正後規定「駕駛動力交通工具而有下列情形之
    一者，處3年以下有期徒刑，得併科30萬元以下罰金：一、
    吐氣所含酒精濃度達每公升零點二五毫克或血液中酒精濃度
    達百分之零點零五以上。二、有前款以外之其他情事足認服
    用酒類或其他相類之物，致不能安全駕駛。三、服用毒品、
    麻醉藥品或其他相類之物，致不能安全駕駛。」，經比較新
    舊法結果，修正後之規定並未較有利於被告，自應適用修正
    前刑法第185條之3第1項規定論處。
三、核被告所為係犯修正前刑法第185條之3第1項不能安全駕駛
    動力交通工具罪。被告有如犯罪事實欄所載科刑及執行完畢
    之前科紀錄，此有卷附臺灣高等法院被告前案紀錄表可稽，
    其於5年以內再故意犯本件有期徒刑以上之罪，為累犯。又
    司法院大法官會議釋字第775號解釋，認關於刑法第47條之
    累犯應一律加重其刑之規定應於2年內修正，於修正前，宜
    由法院依上開解釋意旨，於個案中分情節，基於累犯者有其
    特別惡性及對刑罰反應力薄弱等立法理由，裁量是否加重最
    低本刑。而被告本次所犯之罪與前案為相同性質之罪，被告
    未因前開犯罪科刑執行完畢而受有警惕，復又於5年內再犯
    本件之罪，足認其對於法敵對意識並未因前開科刑執行完畢
    而減弱，且刑罰之反應力薄弱，故仍認本案有依刑法第47條
    第1項規定加重其最低本刑之必要，而依法予以加重其刑。
    爰審酌駕駛人飲酒後，會降低對光線之適應能力，削弱其對
    於路況及車前狀況辨識之正確性，亦使神經反應遲鈍，致使
    駕駛人駕車時無法適切操控車輛，因此酒後駕車，對一般往
    來之公眾及駕駛人自身皆具有高度危險性，此為智識健全之
    人所可認識者，且酒後不應駕車之觀念，復已透過教育、宣
    導及各類媒體廣為介紹傳達各界週知多年，準此，被告對於
    酒後不能駕車及酒醉駕車之危險性，應有相當之認識；而被
    告前曾因酒後駕車公共危險案件經本院判處有期徒刑2月在
    案，本次再度於飲酒後，呼氣酒精濃度已達每公升0.63毫克
    ，已達不能安全駕駛之程度，猶貿然駕車上路，嚴重危及自
    身與公眾安全，置其他用路人生命身體等法益於不顧，惟念
    其犯後於偵查中坦承犯行，態度尚可等一切情狀，量處如主
    文所示之刑，並定其易科罰金之折算標準。
四、依刑事訴訟法第449條第1項、第454條第2項，修正前刑法第
    185條之3第1項，刑法第2條第1項、第47條第1項、第41條第
    1項前段，逕以簡易判決處刑。
五、如不服本件判決，得自收受送達之日起20日內，向本院提起
    上訴狀（須附繕本），上訴於本院管轄之第二審地方法院合
    議庭。
本案經檢察官林怡君聲請以簡易判決處刑。　　
中　　華　　民　　國 　111　　年　 　2　　月　　11　　日
                    刑事第六庭    法　官  鄭銘仁
以上正本證明與原本無異。
                                  書記官  陳姝妤
中　　華　　民　　國　　111 　年　　2 　　月　　14　　日
附錄本案論罪科刑法條全文：
修正前中華民國刑法第185條之3
駕駛動力交通工具而有下列情形之一者，處2年以下有期徒刑，
得併科20萬元以下罰金：
一、吐氣所含酒精濃度達每公升零點二五毫克或血液中酒精濃度
    達百分之零點零五以上。
二、有前款以外之其他情事足認服用酒類或其他相類之物，致不
    能安全駕駛。
三、服用毒品、麻醉藥品或其他相類之物，致不能安全駕駛。
因而致人於死者，處3年以上10年以下有期徒刑；致重傷者，處1
年以上7年以下有期徒刑。
曾犯本條或陸海空軍刑法第54條之罪，經有罪判決確定或經緩起
訴處分確定，於五年內再犯第1項之罪因而致人於死者，處無期
徒刑或5年以上有期徒刑；致重傷者，處3年以上10年以下有期徒
刑。
附件
臺灣臺南地方檢察署檢察官聲請簡易判決處刑書　
                                     111年度速偵字第94號
　　被　　　告　鄭建華　男　52歲（民國00年0月00日生）
　　　　　　　　　　　　住○○市○○區○○里0鄰○○○路0
　　　　　　　　　　　　　00巷00號4樓
　　　　　　　　　　　　居臺南市○○區○○路000巷00○0號
　　　　　　　　　　　　　4樓
　　　　　　　　　　　　國民身分證統一編號：Z000000000號
上列被告因公共危險案件，業經偵查終結，認為宜以簡易判決處
刑，茲將犯罪事實及證據並所犯法條分敘如下：
　　　　犯罪事實
一、鄭建華前因公共危險案件，經臺灣臺南地方法院以106年度
    交簡字第4571號判決判處有期徒刑2月確定，於民國106年12
    月21日易科罰金執行完畢。詎仍不知悔改，於111年1月11日
    19時許至20時許，在臺南市○○區○○路0段0000號之公司內飲
    用啤酒後，明知飲用酒類後吐氣所含酒精濃度達每公升0.25
    毫克以上者，不得駕駛動力交通工具，竟仍騎乘車牌號碼00
    0-000號普通重型機車上路。嗣於同日20時44分許，在臺南
    市○○區○○路000巷00號對面，因騎乘機車未戴口罩為警盤查
    ，並於同日21時51分許對其實施酒精濃度檢測，結果測得其
    吐氣所含酒精濃度達每公升0.63毫克，始悉上情。
二、案經臺南市政府警察局永康分局報告偵辦。
　　　　證據並所犯法條
一、上揭犯罪事實，業據被告鄭建華於警詢及偵查中坦承不諱，
    並有酒精測定紀錄表、臺南市政府警察局舉發違反道路交通
    管理事件通知單、呼氣酒精測試器檢定合格證書、車輛詳細
    資料報表、駕駛查詢資料附卷可稽，足認被告自白與事實相
    符，其犯嫌堪以認定。
二、核被告所為，係犯刑法第185條之3第1項第1款之吐氣所含酒
    精濃度達每公升0.25毫克以上而駕駛動力交通工具罪嫌。被
    告有如事實欄所載之前案科刑及執行紀錄，有本署刑案查註
    紀錄表可參，其受有期徒刑之執行完畢，5年內故意再犯有
    期徒刑以上之罪，為累犯，請依刑法第47條第1項規定加重
    其刑。
三、依刑事訴訟法第451條第1項聲請逕以簡易判決處刑。
　　此　　致
臺灣臺南地方法院
中　　華　　民　　國　 111　　年　　1 　　月　　14　　日
                          檢  察  官   林怡君
本件證明與原本無異
中　　華　　民　　國　 111　　年　　1 　　月　　20　　日
                          書  記  官   黃怡寧
參考法條：
刑法第185條之3
駕駛動力交通工具而有下列情形之一者，處 2 年以下有期徒刑
，得併科 20 萬元以下罰金：
一、吐氣所含酒精濃度達每公升零點二五毫克或血液中酒精濃度
    達百分之零點零五以上。
二、有前款以外之其他情事足認服用酒類或其他相類之物，致不
    能安全駕駛。
三、服用毒品、麻醉藥品或其他相類之物，致不能安全駕駛。
因而致人於死者，處 3 年以上 10 年以下有期徒刑；致重傷者
，處 1 年以上 7 年以下有期徒刑。
曾犯本條或陸海空軍刑法第 54 條之罪，經有罪判決確定或經緩
起訴處分確定，於五年內再犯第 1 項之罪因而致人於死者，處
無期徒刑或 5 年以上有期徒刑；致重傷者，處 3 年以上 10 年
以下有期徒刑。
附記事項：
本件係依刑事訴訟法簡易程序辦理，法院簡易庭得不傳喚被告、
輔佐人、告訴人、告發人等出庭即以簡易判決處刑；被告、被害
人、告訴人等對告訴乃論案件如已達成民事和解而要撤回告訴或
對非告訴乃論案件認有受傳喚到庭陳述意見之必要時，請即另以
書狀向簡易法庭陳述或請求傳訊。